臺灣高等法院高雄分院刑事判決　　　　　九十一年度交上訴字第一八號
　　上　訴　人　台灣屏東地方法院檢察署檢察官
　　上　訴　人
　　即　被　告　乙○○　男( .
　　選任辯護人　黃榮作　律師
右上訴人因被告公共危險等案件，不服臺灣屏東地方法院九十一年度交訴字第一五五
號中華民國九十一年十月廿三日第一審判決（起訴案號：臺灣屏東地方法院檢察署九
十一年度偵字第三九四六號），提起上訴，本院判決如左：
      主      文
上訴駁回。
      事實及理由
一、本案經本院審理結果，認原審判決之認事用法及量刑，均無不當，應予維持，並
    引用原審判決書所記載之事實、證據及理由。
二、上訴人即被告乙○○上訴意旨雖又辯稱：被告因第一次發生肇事，一時緊張離去
    現場，嗣即與李來成去報警，並無逃逸意圖，告訴人甲○○要求之賠償金額過高
    ，被告無力負擔，致和解不成，並非被告不願賠償云云。檢察官依告訴人之聲請
    ，上訴意旨則指稱：被告肇事後，拒不和解，原判決量刑過輕等情。
三、惟查：
  (一)被告未考領汽車駕駛執照，而駕駛自用小客車，行經閃光黃燈號誌之交岔路口，
    疏未注意減速慢行，超速行駛，致撞及告訴人甲○○倒地受傷，被告肇事後，未
    停車查看並救助傷患，仍駕車前行逃逸，嗣經路人記下被告之車號，向警方報案
    ，而循線查獲等事證，原審判決已述理由綦詳，並據證人即屏東縣警察局屏東
    分局萬丹分駐所警員蕭新丁證述無訛。被告於肇事後，曾夥同其友人李來成至屏
    東分局建國路派出所，欲予報案，固據證人李來成證實，但李來成並未表明係被
    告駕車肇事，為證人即建國路派出所警員王世輝結證在卷。是可見被告仍無報案
    之意願，其有逃逸犯意甚明。被告於肇事時，年已滿廿八歲，有其年籍在卷可考
    ，並非童稚無知，豈有不知駕車肇事應停車查看救助傷患之理，自不能以一時緊
    張離去現場而卸責。
  (二)據告訴人甲○○指稱：曾要求賠償六十萬元（新台幣、下同），但後來已降到十
    五萬元等語。而被告於本院調查中仍表示僅能負擔十萬元云云。是告訴人要求之
    賠償金額，尚難認有過高之嫌。證人即被告之叔陳清江雖證稱曾與告訴人之父談
    過兩次和解及聲請調解委員會調解等語，但告訴人嗣後之要求非鉅，仍未能達成
    和解，即被告和解之意願，已非無疑。
  (三)查被告所犯刑法第二百八十四條第一項前段之過失傷害罪，及同法第一百八十五
    條之四之肇事逃逸罪，其最高法定刑依次為六月以下有期徒刑及五年以下有期徒
    刑。原審判決依次量處有期徒刑三月及十月，其量刑難謂有過輕之嫌。被告於本
    院審理中，與告訴人成立和解，此有調解筆錄可憑，然本院認原審量刑適當，併
    予明。
四、綜上所，上訴意旨執前詞指摘原判決不當，均非有理由，應併予駁回。又原判
    決依道路交通管理處罰條例第八十六條第一項加重其刑，係指過失傷害部分，併
    予指明。
據上論斷，應依刑事訴訟法第三百六十八條、第三百七十三條，判決如主文。
本案經檢察官張其主到庭執行職務。
中    華    民    國     九十二     年       一       月     二十一     日
                              臺灣高等法院高雄分院刑事第五庭
                                  審判長法官  吳水木
                                        法官  趙文淵
                                        法官  洪慶鐘
右正本證明與原本無異。
過失傷害部分不得上訴。
肇事逃逸部分如不服本判決應於收受本判決後十日內向本院提出上訴書狀，其未述
上訴理由者，並得於提起上訴後十日內向本院補提理由書狀（均須按他造當事人之人
數附繕本)「切勿逕送上級法院」。
                                      書記官  彭筱瑗
中    華    民    國     九十二     年       一       月     二十二     日
                                                                     Ａ
臺灣屏東地方法院刑事判決                        九十一年度交訴字第一五五號
    公  訴  人  臺灣屏東地方法院檢察署檢察官
    被      告  乙○○  男  二十九歲（民國○○○年○月○○日生）
                        住屏東縣新園鄉○○村○○路一七三號
                        身分證統一編號：Ｚ000000000號
右列被告因公共危險等案件，經檢察官提起公訴（九十一年度偵字第三九四六號），
本院判決如左：
     主  文
乙○○因過失傷害人，處有期徒刑參月；又駕駛動力交通工具肇事，致人於傷而逃逸
，處有期徒刑拾月；應執行有期徒刑壹年。
     事  實
一、乙○○明知其未依法考領汽車駕駛執照，不得駕駛汽車，猶於民國九十一年六月
    二日晚間十時五十分許，駕駛友人陳智章之母陳梅華所有、車號八Ｍ—０七八八
    號自用小客車，沿屏東縣萬丹鄉○○路由南往北方向行駛，途經該路與同鄉○○
    路、速限五十公里、屬閃光黃燈號誌管制之交叉路口（即同鄉境內台二十七線省
    道六十八公里有九百公尺處）內側車道時，原應注意行車速度應依標誌之規定，
    且汽車行駛時，駕駛人應注意車前狀況，隨時採取必要之安全措施，並應注意車
    輛行至閃光黃燈號誌管制（仍正常運作中，起訴書誤繕為已停止運作）之交叉路
    口時，應減速慢行，而依當時之天候晴、該處路面乾燥、無缺陷，亦無障礙物，
    視距良好，依當時情形並無不能注意之情事，詎竟疏未注意車前狀況並減速慢行
    ，反以時速六十公里以上之速度高速前進，致其車輛右前方車頭撞及沿同鄉○○
    路由西往東方向行駛，適正途經上開路口，原應注意腳踏車直行時應順其遵行方
    向行駛及車前狀況，並隨時採取必要之安全措施，而依當時情形亦無不能注意之
    情事，竟貿然跨越分向限制線逆向行駛對向車道，復疏未注意車前狀況，由甲○
    ○所騎乘之腳踏車後車輪，使甲○○人車倒地，受有腹部及胸部挫傷合併多處破
    皮傷、頭部挫傷、腦震盪合併頭皮二點五公分挫裂傷、左下肢挫傷及頸部扭傷等
    傷害，詎乙○○於駕車肇事並致人於傷後，竟不思停車查看並救助傷患，仍繼續
    駕車前行逃逸，嗣為警於九十一年六月四日循線查獲。
二、案經甲○○訴由屏東縣警察局屏東分局報請臺灣屏東地方法院檢察署檢察官偵查
    起訴。
     理  由
一、右開過失致人於傷及肇事逃逸等事實，迭據被告乙○○於警訊、偵訊及本院審理
    時坦承不諱，核與告訴人甲○○於警訊、偵訊及本院調查時所指述之本件車禍經
    過情節及證人陳智章於警訊時證述被告向其借用上開車輛等經過情節相符，復有
    道路交通事故調查報告表、車籍作業系統—查詢認可資料、安泰醫院診斷證明書
    、屏東縣警察局屏警交字第Ｖ00000000號、第Ｖ00000000號舉
    發違反道路交通管理事件通知單各一紙、及事故現場與車損相片共十二張在卷可
    佐。按汽車駕駛人無駕駛執照者，不得駕車，此由道路交通管理處罰條例第二十
    一條第一項第一款之處罰規定可明。又行車速度，應依標誌之規定，且汽車行駛
    時，駕駛人應注意車前狀況，隨時採取必要之安全措施，並駕駛人行經閃光黃燈
    號誌管制之交叉路口時，應先減速慢行，道路交通安全規則第九十三條第一項、
    第九十四條第三項、第一百零二條第一項第一款、道路交通標誌標線號誌設置規
    則第二百十一條第一項第二款分別定有明文。被告身為駕駛人，對於上揭規定自
    應注意並遵守，而依當時狀況，又無不能注意之情事，詎仍疏未注意，以致肇事
    ，可見被告於本件車禍確有違反上述交通安全規則至明，足證被告於本件車禍確
    有過失。告訴人因本件車禍受傷，與被告之過失行為間並有相當因果關係。從而
    ，本案事證明確，被告犯行洵堪認定。
二、被告因駕車過失致人於傷，核其所為係犯刑法第二百八十四條第一項前段過失傷
    害罪，而被告於肇事後，竟不思停車救助告訴人，則其所為係犯同法第一百八十
    五條之四肇事遺棄罪。被告所犯上開二罪間，行為互異，罪名不同，應分論並罰
    。再查被告未考領駕駛執照，應不得駕車，詎仍駕車因而肇事致人於傷，爰依道
    路交通管理處罰條例第八十六條第一項規定加重其刑。爰審酌被告犯後雖坦承犯
    行不諱，態度尚可，且告訴人對於本件車禍亦有過失，惟其未考領駕照，竟仍駕
    車，圖存僥倖之心態不正，且於肇事後逕行逃逸，致告訴人無辜待援，惡性非輕
    等一切情狀，分量處如主文所示之刑，並定其應執行之刑。
據上論斷，應依刑事訴訟法第二百九十九條第一項前段，道路交通管理處罰條例第八
十六條第一項，刑法第一百八十五條之四、第二百八十四條第一項前段、第五十一條
第五款，罰金罰鍰提高標準條例第一條前段，判決如主文。
本案經檢察官林津鋒到庭執行職務。
中      華      民      國      九十一      年    十    月    二十三    日
                                      臺灣屏東地方法院交通法庭
                                          審判長法  官  潘正屏
                                                法  官  包梅真
                                                法  官  林世民
右正本證明與原本無異。
如不服本判決應於收受本判決後送達後十日內向本院提出上訴書狀，其未敘述上訴理
由者，並得於提起上訴後十日內向本院補提理由書狀（均須按他造當事人之人數附繕
本 ）「切勿逕送上級法院」
                                               書記官  薛慧茹
中      華      民      國      九十一     年    十    月    二十三    日
附錄論罪科刑法條：
中華民國刑法第一百八十五條之四：
駕駛動力交通工具肇事，致人死傷而逃逸者，處六月以上五年以下有期徒刑。
中華民國刑法第二百八十四條第一項：
因過失傷害人者，處六月以下有期徒刑、拘役或五百元以下罰金，致重傷者，處一年
以下有期徒刑、拘役或五百元以下罰金。
